【裁判字號】    98,交簡上,84
【裁判日期】    980527
【裁判案由】    公共危險
【裁判全文】
臺灣臺南地方法院刑事判決            98年度交簡上字第84號
上  訴  人  臺灣臺南地方法院檢察署檢察官
被      告  甲○○
上列上訴人因被告公共危險案件，不服本院九十八年度交簡字第
六三一號中華民國九十八年三月十六日第一審判決（聲請簡易判
決處刑案號：臺灣臺南地方法院檢察署九十八年度偵字第一九九
八號），提起上訴，本院管轄之第二審合議庭認本件不得逕以簡
易判決處刑，改依通常程序自為第一審判決如下：
    主  文
原判決撤銷。
甲○○服用酒類，不能安全駕駛動力交通工具而駕駛，累犯，處
有期徒刑拾月。
    事  實
一、甲○○於民國八十九年間至九十三年間三次因酒後駕駛動力
    交通工具觸犯公共危險罪，經台灣台南地方法院檢察署九十
    二年偵字第七一五九號為緩起訴處分，及本院八十九年營交
    簡字第五十九號、九十三年度交簡字第一八二○號分別判處
    罰金銀元二萬元、拘役五十九日確定。復自九十四年十二月
    至九十五年間一月間因酒醉駕車肇事再犯公共危險罪二次，
    經本院九十五年度交易字第六號、九十五年度交易字第四十
    號分別判處有期徒刑七月、八月確定，以上二罪經本院九十
    五年度聲字第一二二六號裁定應執行有期徒刑一年一月。詎
    其在九十五年五月二十六日又因酒醉駕車肇事犯公共危險罪
    ，為本院九十五年度交易字第九十號判處有期徒刑十月，嗣
    經本院九十六年度交聲減字第三十三號裁定減為有期徒刑五
    月確定，以上三罪刑合併執行自九十五年六月六日起執行至
    九十六年七月十日假釋出獄付保護管束，於九十七年三月二
    十六日保護管束期滿，未經撤銷假釋視為執行完畢。
二、詎甲○○猶不知悔改，復自九十八年一月七日下午四時許起
    ，先在臺南縣林鳳營菁埔喝一瓶保力達，嗣於台一線某檳榔
    攤喝二瓶啤酒，已達不能安全駕駛動力交通工具之程度，竟
    仍於同日晚間九時許飲酒結束後，騎乘車牌號碼：MPO-916
    號重型機車前往臺南縣林鳳營某薑母鴨店找朋友。嗣於同日
    晚間九時五十四分許，行經臺南縣六甲鄉林鳳營二七五－五
    號前，因行車不穩左右搖擺，為警攔檢，發現甲○○全身酒
    味，遂以酒精測定器檢測，測得其呼氣之酒精濃度為每公升
    ○．七一毫克，因而查獲。
三、案經台南縣警察局麻豆分局報告台灣台南地方法院檢察署檢
    察官偵查後聲請以簡易判決處刑。
    理    由
一、上揭犯罪事實，業經被告甲○○於警詢與本院審理時自白不
    諱，並有酒精濃度測試表、刑法第一百八十五條之三案件測
    試觀察紀錄表及臺南縣警察局舉發違反道路交通管理事件通
    知單各一紙在卷可佐，被告自白核與事證相符，犯行堪予認
    定。
二、按檢察官聲請以簡易判決處刑之案件，法院所科之刑以宣告
    緩刑、得易科罰金之有期徒刑及拘役或罰金為限；檢察官聲
    請以簡易判決處刑之案件，經法院認為有第四百五十一條之
    一第四項但書之情形者，應適用通常訴訟程序審判之。刑事
    訴訟法第四百四十九條第三項、第四百五十二條定有明文。
    且對於簡易判決之上訴，準用刑事訴訟法第三編第一章及第
    二章之規定，管轄第二審之地方法院合議庭受理簡易判決上
    訴案件，應依通常程序審理。其認案件有刑事訴訟法第四百
    五十二條之情形者，應撤銷原判決，逕依通常程序為第一審
    判決，法院辦理刑事訴訟簡易程序案件應行注意事項第十四
    項亦有明定。本件原審以被告罪證明確，依刑事訴訟法第四
    百四十九條第一項前段、第四百五十四條，刑法第一百八十
    九條之三、第四十七條第一項，刑法施行法第一條之一，逕
    以簡易判決處刑，判處有期徒刑十月，固非無見。惟查，被
    告前曾多次酒後駕駛動力交通工具犯公共危險罪，經本院多
    次判處有期徒刑確定，本件被告已是第七度犯公共危險罪，
    且被告在本件之前所犯公共危險罪曾經本院九十五年度交易
    字第六號、九十五年度交易字第四十號與九十五年度交易字
    第九十號分別判處有期徒刑七月、八月與十月確定，已見前
    述，本件檢察官請求以簡易判決處刑，顯非適當，且原審所
    處有期徒刑十月，亦不合於刑事訴訟法第四百四十九條所定
    得以簡易判決處刑之科刑範圍，檢察官上訴為有理由，本件
    既有刑事訴訟法第四百五十一條之一第四項但書第一款、第
    四款之情形，應由本院將原判決予以撤銷，逕依通常程序自
    為第一審判決，合先說明。
三、核被告甲○○所為，係犯刑法第一百八十五條之三服用酒類
    不能安全駕駛動力交通工具而駕駛罪。經查，被告前有如事
    實欄所載犯罪前科及執行之事實，有臺灣高等法院被告前案
    紀錄表在卷足憑，其前案有期徒刑於九十七年三月二十六日
    執行完畢後，五年內故意再犯本件有期徒刑以上之罪，為累
    犯，應依刑法第四十七條第一項之規定加重其刑。審酌駕駛
    人飲酒後，會降低對光線之適應能力，削弱其對於路況及車
    前狀況辨識之正確性，亦使神經反應遲鈍，致使駕駛人駕車
    時無法適切操控車輛，因此酒後駕車，對一般往來之公眾及
    駕駛人自身皆具有高度危險性。被告自八十九年起多次因酒
    後駕駛動力交通工具觸犯公共危險罪，經檢察官緩起訴處分
    ，復經本院多次判處罰金、拘役、有期徒刑確定等情，有卷
    附台灣高等法院被告前案紀錄表暨經本院調取之緩起訴處分
    書與各該確定判決核閱無訛，其屢次酒後駕駛犯公共危險罪
    ，顯見欠缺自制能力，亦未因多次刑之執行而知所警惕。復
    審酌本件被告酒後呼氣所含酒精濃度高達每公升○．七一毫
    克，且在前案有期徒刑執行完畢後短期間內再犯本案之罪，
    益徵漠視法令，毫無悔意，短期自由刑實不足以收矯正之效
    ，兼衡其高中肄業之智識程度、犯罪手段、犯後坦承犯行之
    態度等一切情狀，爰量處如主文所示之刑。又檢察官求處有
    期徒刑一年，已達法定最重刑，以被告前有多次公共危險犯
    行而言，固非無見，然參酌被告在本案前所犯公共危險罪之
    呼氣酒精濃度分別為每公升一．二、一．五七與一．○六毫
    克，且均有肇事之事實，有各該確定判決在卷可參，本件所
    測得之呼氣酒精濃度並未高於過往，且未肇事，犯罪情節並
    未重於前案，為使被告能確實改過謹慎行止，以勵自新，爰
    量處如主文所示之刑，附此敘明。
四、本件有刑事訴訟法第四百五十一條之一第四項但書第一款、
    第四款之情形，本院依同法第四百五十二條之規定適用通常
    程序自為第一審判決，檢察官或被告如不服本判決，得於法
    定上訴期間內，向管轄之第二審法院即台灣高等法院台南分
    院提起上訴。
據上論斷，應依刑事訴訟法第四百五十五條之一第一項、第三項
、第四百五十二條、第三百六十九條第一項前段、第三百六十四
條、第二百九十九條第一項前段，刑法第一百八十五條之三、第
四十七條第一項，刑法施行法第一條之一，判決如主文。
本案經檢察官林朝文到庭執行職務。
中    華    民    國    98    年    5     月    27   日
                刑事庭第四庭  審判長法  官  林逸梅
                                    法  官  程克琳
                                    法  官  陳淑卿
以上正本證明與原本無異。
如不服本判決應於收受本判決後10日內向本院提出上訴書狀，並
應敘述具體理由。如未敘述上訴理由者，應於上訴期間屆滿後20
日內向本院補提理由書狀（均須按他造當事人之人數附繕本）「
切勿逕送上級法院」。
                                    書記官  郭純瑜
中    華    民    國    98    年    5     月    27    日
附錄本案論罪科刑條文：
刑法第185條之3
服用毒品、麻醉藥品、酒類或其他相類之物，不能安全駕駛動力
交通工具而駕駛者，處一年以下有期徒刑、拘役或科或併科十五
萬元以下罰金。


司法院資訊處製作；財團法人民間司法改革基金會備份。
